臺灣新北地方法院刑事判決
110年度金訴字第860號
公  訴  人  臺灣新北地方檢察署檢察官
被      告  沈明育



選任辯護人  梅玉東律師（法律扶助律師）
上列被告因違反洗錢防制法等案件，經檢察官提起公訴（109年
度少連偵字第333號、109年度偵字第38193號），因被告於本院
準備程序中就被訴事實為有罪之陳述，經告知簡式審判程序之旨
，並聽取當事人及辯護人之意見後，本院合議庭裁定由受命法官
獨任進行簡式審判程序，判決如下：
    主      文
甲○○犯如附表「罪名及科刑」欄所示之罪，各處如附表「罪名及
科刑」欄所示之刑。應執行有期徒刑壹年拾月。未扣案之犯罪所
得新臺幣玖仟玖佰元沒收，於全部或一部不能沒收或不宜執行沒
收時，追徵其價額。　　
    事實及理由
一、本案犯罪事實及證據，除證據部分補充被告甲○○於本院準備
    及審理程序之自白（110年度金訴字第860號卷〈下稱本院卷〉
    第95、101頁）外，其餘部分均引用如附件檢察官起訴書之
    記載。
二、論罪科刑　
　㈠核被告如附表各編號「犯罪事實」欄所為，均係犯刑法第339
    條之4第1項第2款之3人以上共同詐欺取財罪及洗錢防制法第
    14條第1項之一般洗錢罪。
　㈡被告與「藏鏡人」、「筱宜妹」等不詳詐欺集團成員間，就
    上開犯行有犯意聯絡及行為分擔，為共同正犯。　
  ㈢被告如附表各編號「犯罪事實」欄所為，均係以一行為同犯3
    人以上共同詐欺取財罪及一般洗錢罪，為想像競合犯，各應
    依刑法第55條前段規定，從一重之3人以上共同詐欺取財罪
    處斷。
　㈣被告所犯如附表各編號「罪名及科刑」欄所示之3人以上共同
    詐欺取財罪，犯意各別，行為互殊，應分論併罰。
  ㈤爰審酌被告從事詐欺集團犯罪計畫中俗稱「收簿手」之工作
    ，使詐欺集團得以利用人頭帳戶作為收受、提領詐欺犯罪所
    得之工具，達成掩飾、隱匿該等犯罪所得之所在、去向之目
    的，自值非難，惟念被告於偵查及本院審判中均坦承全部犯
    行，犯後態度尚佳，且本案合於洗錢防制法第16條第2項減
    刑規定，得為其量刑上有利之考量因子，兼衡被告犯罪之動
    機、目的、手段、素行、各告訴人、被害人所受財產損害程
    度（含有無獲得被告填補損害）、被告於本院審理時所述智
    識程度及生活狀況等一切情狀，分別量處如主文所示之刑（
    詳如附表各「罪名及科刑」欄所示），並斟酌被告犯罪之次
    數、情節及所犯數罪整體之非難評價，定其應執行之刑如主
    文所示。
三、被告於偵訊時供稱其本案共獲新臺幣9,900元之報酬（109年
    度少連偵字第333號卷第157頁），雖其辯稱該等款項多用於
    交通及取貨所需，然此核屬其犯罪成本，自不予扣除，仍應
    依刑法第38條之1第1項前段、第3項規定宣告沒收，並於全
    部或一部不能沒收或不宜執行沒收時，追徵其價額。
據上論斷，應依刑事訴訟法第273條之1第1項、第299條第1項前
段、第310條之2、第454條第2項，判決如主文。　　　
本案經檢察官乙○○提起公訴，檢察官邱稚宸到庭執行職務。　
中    華    民    國    111    年    6   月     16    日
                  刑事第四庭  法  官  吳智勝　　　　
上列正本證明與原本無異。
如不服本判決，應於判決送達後20日內敘明上訴理由，向本院提
出上訴狀 (應附繕本) ，上訴於臺灣高等法院。其未敘述上訴理
由者，應於上訴期間屆滿後20日內向本院補提理由書「切勿逕送
上級法院」。
                               書記官  薛力慈
中　　華　　民　　國　　111 　年　　6 　　月　　16　　日
附錄本案論罪科刑法條全文：
中華民國刑法第339條之4
犯第339條詐欺罪而有下列情形之一者，處1年以上7年以下有期
徒刑，得併科1百萬元以下罰金：
一、冒用政府機關或公務員名義犯之。
二、三人以上共同犯之。
三、以廣播電視、電子通訊、網際網路或其他媒體等傳播工具，
    對公眾散布而犯之。　　
前項之未遂犯罰之。
洗錢防制法第14條
有第二條各款所列洗錢行為者，處7年以下有期徒刑，併科新臺
幣5百萬元以下罰金。
前項之未遂犯罰之。
前二項情形，不得科以超過其特定犯罪所定最重本刑之刑。　
附表：
編號 犯罪事實 罪名及科刑 1 如起訴書犯罪事實欄一及其附表三編號1所載。 三人以上共同詐欺取財罪，處有期徒刑壹年。 2 如起訴書犯罪事實欄一及其附表三編號2所載。 三人以上共同詐欺取財罪，處有期徒刑壹年。 3 如起訴書犯罪事實欄一及其附表三編號3所載。 三人以上共同詐欺取財罪，處有期徒刑壹年。 4 如起訴書犯罪事實欄一及其附表三編號4所載。 三人以上共同詐欺取財罪，處有期徒刑壹年。 5 如起訴書犯罪事實欄一及其附表三編號5所載。 三人以上共同詐欺取財罪，處有期徒刑壹年。 6 如起訴書犯罪事實欄一及其附表三編號6所載。 三人以上共同詐欺取財罪，處有期徒刑壹年。 7 如起訴書犯罪事實欄一及其附表三編號7所載。 三人以上共同詐欺取財罪，處有期徒刑壹年壹月。 8 如起訴書犯罪事實欄一及其附表三編號8所載。 三人以上共同詐欺取財罪，處有期徒刑壹年。 9 如起訴書犯罪事實欄一及其附表三編號9所載。 三人以上共同詐欺取財罪，處有期徒刑壹年壹月。 10 如起訴書犯罪事實欄一及其附表三編號10所載。 三人以上共同詐欺取財罪，處有期徒刑壹年。 11 如起訴書犯罪事實欄一及其附表三編號11所載。 三人以上共同詐欺取財罪，處有期徒刑壹年。 12 如起訴書犯罪事實欄一及其附表三編號12所載。 三人以上共同詐欺取財罪，處有期徒刑壹年。 13 如起訴書犯罪事實欄一及其附表三編號13所載。 三人以上共同詐欺取財罪，處有期徒刑壹年。 14 如起訴書犯罪事實欄一及其附表三編號14所載。 三人以上共同詐欺取財罪，處有期徒刑壹年。 15 如起訴書犯罪事實欄一及其附表三編號15所載。 三人以上共同詐欺取財罪，處有期徒刑壹年。 16 如起訴書犯罪事實欄一及其附表三編號16所載。 三人以上共同詐欺取財罪，處有期徒刑壹年。 17 如起訴書犯罪事實欄一及其附表三編號17所載。 三人以上共同詐欺取財罪，處有期徒刑壹年壹月。 18 如起訴書犯罪事實欄一及其附表三編號18所載。 三人以上共同詐欺取財罪，處有期徒刑壹年貳月。 19 如起訴書犯罪事實欄一及其附表三編號19所載。 三人以上共同詐欺取財罪，處有期徒刑壹年。